臺灣臺北地方法院刑事判決　　　　　　　94年度易字第1594號
公　訴　人　臺灣臺北地方法院檢察署檢察官
被　　　告　甲○○
上列被告因違反毒品危害防制條例案件，經檢察官提起公訴（94
年度毒偵字第1986號），被告於本院準備程序中，先就被訴事實
為有罪之陳述，經本院合議庭裁定由受命法官獨任進行簡式審判
程序，茲判決如下：
    主  文
甲○○施用第二級毒品，處有期徒刑月，如易科罰金，以佰
元折算壹日。扣案之第二級毒品安非他命壹小包（淨重零點貳公
克），沒收銷燬；上開毒品之包裝袋壹個，沒收。
    事  實
一、甲○○前因施用第二級毒品安非他命案件，經依臺灣臺中地
    方法院93年度毒聲字第1681號（起訴書誤為94年度）裁定送
    觀察、勒戒後，認無繼續施用毒品之傾向，於民國94年3月
    25 日釋放，並經臺灣臺中地方法院檢察署檢察官於94年3月
    24 日以93年度毒偵字第3824號為不起訴處分確定。詎其猶
    未戒除毒癮，於觀察、勒戒執行完畢後釋放後5年內，復基
    於施用第二級毒品安非他命之犯意，於94年7月7日某時，在
    臺中市友人家中，施用第二級毒品安非他命1次，嗣於同年7
    月10日凌晨3時許，在臺北市松山區○○○路○段65號前為警
    查獲，並扣得其所持有供己施用之第二級毒品安非他命1小
    包（淨重0.2公克）及上開毒品包裝袋1個，而查悉上情。
二、案經臺北市政府警察局松山分局報請臺灣臺北地方法院檢察
    署檢察官偵查起訴。
    理  由
一、本件被告甲○○所犯施用第二級毒品罪，其法定刑為3年以
    下有期徒刑，並非死刑、無期徒刑、最輕本刑為3年以上有
    期徒刑之罪，亦非高等法院管轄第一審案件，且於準備程序
    進行中，被告先就被訴事實為有罪之陳述，經告知被告簡式
    審判程序之旨，並聽取檢察官、被告之意見後，本院合議庭
    裁定由受命法官進行簡式審判程序，是本件之證據調查，依
    刑事訴訟法第273條之2規定，不受同法第159條第1項、第16
    1 條之2、第161條之3、第163條之1及第164條至第170條規
    定之限制，合先敘明。
二、經查：
  (一)上揭犯罪事實，業據被告於本院審理時坦承在卷；且被告於
    94年7月10日在警局所採集之尿液，經送請台灣檢驗科技股
    份有限公司以EIA酵素免疫分析法初步檢驗及GC/MS氣相層析
    質譜儀法確認檢驗後，確均呈安非他命類陽性反應，有該公
    司出具之濫用藥物檢驗報告1份附卷可憑（見偵查卷宗第47
    頁）。又服用安非他命後24小時內有服用量之30%以原態排
    泄於尿液中，3至4天內排泄總量約為90%，安非他命於尿液
    中排出之最長時效，受施用劑量、施用方式、個人體質及其
    代謝情況等因素影響，因個案而異，一般可檢出之最長時間
    為安非他命服用後1至4天，亦有行政院衛生署管制藥品管理
    91年10月3日管檢字第1103436號函可供參照，本諸前揭尿液
    檢驗報告，堪認被告應有於採尿時起回溯前4日內（不含為
    警查獲後留滯警局期間），施用安非他命甚明。是被告自白
    核與事實相符，應堪採信。
  (二)次查，被告前於93年間，因施用毒品案件，經依臺灣臺中地
    方法院93年度毒聲字第1681號裁定送勒戒處所執行觀察、勒
    戒後，認無繼續施用毒品之傾向，於94年3月25日釋放，並
    由臺灣臺中地方法院檢察署檢察官以93年度毒偵字第3824號
    為不起訴處分在案，此有臺灣臺中地方法院檢察署93年度毒
    偵字第3824號不起訴處分書及臺灣高等法院被告前案紀錄表
    各1份在卷可稽，其於前開觀察、勒戒執行完畢後，5年內再
    犯本案犯行，事證明確，應依法予以論罪科刑。
三、按安非他命為毒品危害防制條例第2 條第2 項第2 款明定之
    第二級毒品，不得持有及施用。核被告所為，係犯毒品危害
    防制條例第10條第2項之施用第二級毒品罪。被告施用第二
    級毒品前後，持有第二級毒品之低度行為應為施用之高度行
    為所吸收，不另論罪。爰審酌被告一再施用第二級毒品，經
    觀察、勒戒後仍無法戒除惡習，此次再施用第二級毒品安非
    他命，其抗拒毒品之意志力薄弱，惟念及被告施用毒品僅戕
    害其個人身體、健康，且犯罪後尚能坦承犯行，已有悔改之
    意、態度良好等一切情狀，量處如主文所示之刑，並諭知易
    科罰金之折算標準。
四、扣案之安非他命1小包（淨重0.2公克），經臺北市政府警察
    局松山分局中崙派出所警員以聯勤204廠製造之煙毒品檢驗A
    包試劑初步檢驗結果，確呈安非他命反應，此有查獲涉嫌毒
    品危害防制條例毒品初步鑑驗報告書在卷可按（見偵查卷第
    22頁），係屬查獲之第二級毒品，不問屬於犯人與否，依毒
    品危害防制條例第18條第1項前段之規定，沒收銷燬之。而
    上開毒品之包裝袋1個．則係被告所有供持有毒品犯罪所用
    之物，應依刑法第38條第1項第2款規定，併予宣告沒收。
據上論斷，應依刑事訴訟法第273條之1第1項、第299條第1項前
段、毒品危害防制條例第10條第2項、第18條第1項前段、刑法第
11條、第38條第1項第2款、第41條第1項前段、罰金罰鍰提高標
準條例第2條，判決如主文。
本案經檢察官鄭克盛到庭執行職務。
中　　華　　民　　國　　94　　年　　11　　月　　23　　日
　　　　　　　　　刑事第十三庭  法　官　陳慧萍
以上正本證明與原本無異。
如不服本判決，應於判決送達後10日內，向本院提出上訴狀。
　　　　　　　　　　　　　　　　書記官　何適熹
中　　華　　民　　國　　94　　年　　11　　月　　24　　日
附錄本案論罪科刑法條：
毒品危害防制條例第10條
施用第一級毒品者，處6月以上5年以下有期徒刑。
施用第二級毒品者，處3年以下有期徒刑。
